臺灣新竹地方法院刑事判決
                                      109年度訴字第423號
公  訴  人  臺灣新竹地方檢察署檢察官
被      告  林益新


指定辯謢人  本院公設辯護人周凱珍
上列被告因傷害等案件，經檢察官提起公訴（109 年度偵緝字第
193號），本院依簡式審判程序審理並判決如下︰
    主  文
林益新犯傷害罪，累犯，處有期徒刑參月，如易科罰金，以新臺
幣壹仟元折算壹日。
    事  實
一、林益新於民國108 年9 月26日凌晨4 時50分許，在新竹市○
    區○○路○段000 號新竹馬偕紀念醫院（下稱新竹馬偕醫院）
    福音樓4 樓內科加護病房第23床，因不滿該院護理師陳文亨
    欲對之為保護性約束之醫療處理，竟基於公然侮辱、傷害、
    妨害醫事人員執行醫療業務之犯意，對陳文亨辱稱：「幹你
    娘」、「不要靠近我，再靠近我我就打人嘍」、「我會加倍
    還你」等語，並以手揮打陳文亨，致陳文亨受有左眼眶挫傷
    、鼻部擦傷、臉部挫傷合併左眼球挫傷等傷害，以此強暴方
    式妨害陳文亨執行醫療業務。
二、案經陳文亨訴由新竹市警察局第二分局報告臺灣新竹地方檢
    察署檢察官偵查起訴。
    理  由
一、本件被告所犯傷害罪、公然侮辱罪及妨害醫療業務執行罪，
    均非死刑、無期徒刑、最輕本刑為3 年以上有期徒刑之罪，
    被告於本院準備程序進行中，就被訴事實均為有罪之陳述，
    經本院合議庭認合於刑事訴訟法第273 條之1 之規定，裁定
    進行簡式審判程序，合先敘明。
二、上揭事實業據被告於本院行準備程序及簡式審判程序中均坦
    承不諱（見本院卷第163 頁、第170 頁、第171 頁），復經
    告訴人陳文亨於警詢中指訴甚詳（見偵卷第8 至11頁反面）
    ，就上揭時地被告所為行為之過程核與證人即新竹馬偕醫院
    護理師施慧君於警詢證述情節相符（見偵卷第12頁至反面）
    ，並有告訴人就醫之新竹馬偕醫院診斷證明書2 份、被告於
    該院保護性約束（物理性、化學性）說明暨同意書、該院10
    9 年8 月21日馬院竹內系乙字第1090010426號函與所附之被
    告病歷資料及新竹市警察局第二分局東勢派出所員警林雨陞
    製作之偵查報告附卷可稽（見偵卷第5 頁、第13至15頁、本
    院卷第87頁、本院向新竹馬偕醫院調取被告病歷卷），足認
    被告自白與事實相符，本件事證明確，其上開犯行堪以認定
    ，應予依法論科。
三、論罪與科刑：
（一）核被告林益新所為，係犯刑法第309 條第1 項之公然侮辱
      罪、刑法第277 條第1 項之傷害罪及醫療法第106 條第3
      項之妨害醫療業務執行罪。又被告係以一行為同時觸犯上
      開3 罪名，為想像競合犯，應依刑法第55條之規定，從一
      重之傷害罪處斷。至被告於前揭時地對告訴人陳文亨稱「
      不要靠近我，再靠近我我就打人嘍」、「我會加倍還你」
      等語，起訴書認被告此部分尚涉刑法第305 條之恐嚇罪，
      然被告口出此言後旋即出手揮打告訴人致告訴人受有上開
      傷害，是其以言詞恐嚇告訴人致其心生畏怖之危險行為，
      應為出手揮打告訴人致告訴人成傷之實害行為所吸收，不
      另成立刑法第305 條之恐嚇危害安全罪，起訴意旨認被告
      以一行為同時觸犯公然侮辱罪、恐嚇危害安全罪、傷害罪
      及妨害醫療業務執行罪等4 罪，為想像競合犯，應從一重
      論以傷害罪等語，尚有未洽。
（二）被告曾於95年間因違反槍砲彈藥刀械管制條例等案件，經
      臺灣高等法院臺中分院以95年度上訴字第1933號判決判處
      有期徒刑4 年確定，於102 年8 月27日縮短刑期假釋出監
      ，所餘刑期付保護管束，迄至103 年11月23日保護管束期
      滿假釋未經撤銷，視為執行完畢等情，有臺灣高等法院被
      告前案紀錄表附卷可參，其於徒刑執行完畢後，5 年以內
      故意再犯本件有期徒刑以上之罪，為累犯。參酌司法院釋
      字第775 號解釋，法院應區分行為人所犯情節，裁量是否
      依刑法第47條第1 項之累犯規定加重其刑，以避免因一律
      適用累犯加重規定，致生行為人所受刑罰超過其所應負擔
      之罪責，其人身自由因此遭受過苛之侵害，而不符憲法罪
      刑相當原則。本院審酌被告所犯前案雖為違反槍砲彈藥刀
      械管制條例等案件，然其於前案假釋未經撤銷視為執行完
      畢，理應生警惕作用，期待其能因此自我控管，詎其再為
      本件傷害護理師妨害醫療業務執行等犯行，足見其對刑罰
      之反應力薄弱，主觀惡性非輕，因認有加重其刑之必要，
      爰依刑法第47條第1 項規定加重其刑。
（三）爰審酌被告因病住院未能約束自身行為，於醫療場所出手
      攻擊告訴人，致告訴人受有傷害，不僅妨害醫療業務執行
      ，更損害醫病關係，所為實屬不該，惟念其犯後終能坦承
      犯行，但未與告訴人達成和解賠償損害，兼衡被告目前罹
      患呼吸衰竭並氣管切開術後及腦中風併吞嚥困難等病況（
      見本院新竹國泰醫院調取被告病歷卷）暨被告自述國中畢
      業、目前待業中、與外籍看護工同住、經濟狀況勉持等一
      切情狀，量處如主文所示之刑，並諭知易科罰金之折算標
      準。
據上論斷，應依刑事訴訟法第273 條之1 第1 項、第299 條第1
項前段，判決如主文。
本案經檢察官王遠志提起公訴、檢察官劉得為到庭執行職務。
中　　華　　民　　國　 109　　年　　11　　月　　27　　日
                  刑事第三庭    法　官　  賴淑敏
以上正本證明與原本無異。
如不服本判決應於收受送達後20日內向本院提出上訴書狀，並應
敘述具體理由；其未敘述上訴理由者，應於上訴期間屆滿後20日
內向本院補提理由書（均須按他造當事人之人數附繕本）「切勿
逕送上級法院」。告訴人或被害人如對於本判決不服者，應具備
理由請求檢察官上訴，其上訴期間之計算係以檢察官收受判決正
本之日期為準。
中　　華　　民　　國　 109　　年　　11　　月　　27　　日
                                書記官    陳家欣
附錄本案論罪科刑法條：
中華民國刑法第277條第1項
傷害人之身體或健康者，處 5 年以下有期徒刑、拘役或 50 萬
元以下罰金。

中華民國刑法第309條
公然侮辱人者，處拘役或 9 千元以下罰金。
以強暴犯前項之罪者，處 1 年以下有期徒刑、拘役或 1 萬 5
千元以下罰金。

醫療法第106條第3項
對於醫事人員或緊急醫療救護人員以強暴、脅迫、恐嚇或其他非
法之方法，妨害其執行醫療或救護業務者，處三年以下有期徒刑
，得併科新臺幣三十萬元以下罰金。